# 纠结的固定资产后续支出

提问人：中国人 1 号 时间：2013-11-12 21:33:54
如一台设备坏了，为了恢复其使用功能，维修金额较大，万元以上，那是费用化还是资本化

回答人：chenyiwei
仅仅是恢复其原有功能的，应费用化。

提问人：中国人 1 号 时间：2013-11-13 09:11:58
完全同意chenyiwei的意见， 现在公司的情况是：车间的费用要进行考核，其认为当笔发生的费用较大

回答人：chenyiwei
这个问题在考核中可以适当调整考核指标等特殊考虑，但不能成为采用不符合会计准则的会计处理方法的理由。